【裁判字號】    95,易,1790
【裁判日期】    951114
【裁判案由】    竊盜
【裁判全文】
臺灣高雄地方法院刑事判決              95年度易字第1790號
公  訴  人  臺灣高雄地方法院檢察署檢察官
被      告  乙○○
上列被告因竊盜等案件，經檢察官提起公訴（95年度偵字第2350
7 、23297 號），被告為有罪之陳述，本院適用依簡式審判程序
審理，本院判決如下：
    主  文
乙○○意圖為自己不法之所有，而侵占離本人持有之物，處罰金
新臺幣伍仟元，如易服勞役，以新臺幣壹仟元折算壹日。又竊盜
，累犯，處有期徒刑參月，如易科罰金，以新台幣壹仟元折算壹
日；又竊盜，累犯，處拘役參拾日，如易科罰金，以新台幣壹仟
元折算壹日；又竊盜，累犯，處拘役貳拾日，如易科罰金，以新
台幣壹仟元折算壹日。上開宣告拘役部分，應執行拘役肆拾伍日
，如易科罰金，以新台幣壹仟元折算壹日。
    事  實
一、(一)乙○○於民國95年8 月25日中午許，在不詳地點見不詳年
    籍、姓名之成年人所有離其持有之鑰匙1 支 (公訴意旨誤為
    係該鑰匙係遺失物，應予更正)， 即基於侵占離本人持有之
    物之犯意，據為已有，嗣並為意圖為自己不法之所有基於竊
    盜之犯意，為下列竊取他人財物行為：
  (二)於同日下午13時05分，持上開鑰匙在高雄縣鳳山市○○街23
    1 巷口，用以啟動丙○○所有車牌WCF- 222號輕機車 (下稱
    Ａ車)， 竊取該車得手後逃離現場，嗣於同年8 月31日17時
    許，為警在高雄縣鳳山市○○○路144 號前查獲。
  (三)嗣又另行起意 (竊盜之犯意)， 於95年8 月25日14時30分許
    ，在高雄縣鳳山市○○路149 號之A+1 百貨三樓專櫃區，趁
    專櫃小姐不注意之際，徒手竊取鱷魚手錶1 只，價值新台幣
    （下同）3500元，得手後逃離現場。
  (四)其後再另行起意 (竊盜之犯意)， 於95年9 月4 日17時20分
    許，在高雄縣鳳山市○○路14 9號之A+1 百貨二樓內衣區，
    徒手竊取男用內褲1 件，價值250 元，走至一樓後藏匿於其
    短褲口袋內，得手後於離去百貨大門時，為該百貨公司之安
    全人員劉佑民當場查獲。
二、案經高雄縣政府警察局鳳山分局報告台灣高雄地方法院檢察
    署檢察官偵查起訴。
    理  由
一、本件被告乙○○所犯係死刑、無期徒刑、最輕本刑為3 年以
    上有期徒刑以外之罪，其於本院審理中就前揭被訴事實為有
    罪之陳述，經本院告知簡式審判程序之旨，並聽取其與檢察
    官之意見後，本院認無不得或不宜改依簡式審判程序進行之
    情事，依刑事訴訟法第273 條之1 第1 項規定，裁定本件進
    行簡式審判程序，合先敘明。
二、訊據被告對於上揭侵占離本人持有之物及3 次竊盜之犯罪事
    實，於本院準備程序及審理程序中，均坦承不諱，且查：１
    、侵占離本人持有物部分，並有扣案之鑰匙1 支在卷供核。
    ２、犯罪事實(二)部分有被害人丙○○之指述、扣押物品清單
    、贓物認領保管單、警察局車輛各該協尋電腦輸入單、高雄
    縣政府警察局車輛尋獲電腦輸入單、查詢車輛認可資料、照
    片3 張、鑰匙1 把在卷可稽。３、犯罪事實(三)(四)部分，有被
    害人蔡玉君之指述、證人劉佑民之證述、扣押物品目錄表、
    贓物認領保管單2 紙、雅典時針保證書、照片2 張，可資佐
    證，均核與被告自白相符，足認被告之自白與事實相符。
    本件事證明確，被告上揭犯行，洵堪認定，依法應予論科。
三、核被告所為，分別係犯刑法第320 條第1 項之竊盜罪3 次、
    同法第337 條之侵占遺失物罪（被告犯罪行為時間均在95年
    7 月1 日刑法修正施行後，故應直接適用修正施行後之新法
    ，無新舊法比較適用之問題）。被告所犯，上揭犯行，犯意
    各別，應予分論併罰。又犯罪事實是否業經起訴，係以犯罪
    事實欄之記載為準，而與起訴書所載之法條無關，本件起訴
    書既已載有：「被告意圖為自己不法所有，而侵占入己遺失
    鑰匙1 把」，應認就「刑法第337 條之犯罪事實」，業經起
    訴，惟因漏列法條，應予補充。被告曾於89年間，因恐嚇取
    財案件，經法院判處有期徒刑8 月確定，而於93年10月23
    日縮短刑期執行完畢，有臺灣高等法院被告前案紀錄表1 份
    可考，其於受有期徒刑之執行完畢後，5 年內故意再犯
    本件有期徒刑以上之竊盜罪，為累犯，應各依刑法第47條規
    定加重其刑。爰審酌被告不知進取，於前案執行完畢後，復
    侵占離本人持有之物並竊取他人物品，行為實屬不該，惟念
    其坦承罪行，態度尚可，及竊得物品價值新台幣（下同）非
    鉅，且已由被害公司管理人領回等一切情狀，分別量處如主
    文所示之刑，並定應執行刑如主文所示，復斟酌被告教育程
    度為國中畢業、家庭經濟狀況小康等情狀，並諭知均以1000
    元折算1 日之易科罰金、暨罰金易服勞役之折算標準，以資
    儆懲。
四、扣案之鑰匙1 把，係供被告竊取上揭機車所用之用，業據被
    告陳明在卷，然並無證據證明為被告所有，爰不予宣告沒收
    之。
據上論斷，應依刑事訴訟法第273 條之1 第1 項、第299 條第1
項前段，刑法第320 條第1 項、第337 條、第47條、第51條第6
款，刑法施行法第1 之1 條，判決如主文。
本案經檢察官甲○○到庭執行職務。
中    華    民    國    95    年    11    月    14    日
                  刑事第五庭    法  官  張金柱
以上正本證明與原本無異。
如不服本判決，應於判決送達後10日內，向本院提出上訴狀。
（須附繕本）
中    華    民    國    95    年    11    月    21    日
                                書記官  蘇豫
附錄本判決論罪科刑法條
中華民國刑法第320條
（普通竊盜罪、竊佔罪）
意圖為自己或第三人不法之所有，而竊取他人之動產者，為竊盜
罪，處5 年以下有期徒刑、拘役或5 百元以下罰金。
意圖為自己或第三人不法之利益，而竊佔他人之不動產者，依前
項之規定處斷。


司法院資訊處製作；財團法人民間司法改革基金會備份。
